臺灣高等法院刑事裁定　　　　　　　　　　　　　　　九十一年度聲再字第五０號
　　再審聲請人
　　即受判決人　甲○○
右列聲請人因懲治盜匪條例等案件，對於本院八十九年度上訴字第三三六二號中華民
國九十年十二月二十六日關於竊盜部分之確定判決（臺灣士林地方法院八十九年度訴
字第三六○號、臺灣士林地方法院檢察署八十八年度偵字第一○六六○號）聲請再審
，本院裁定如左：
    主  文
再審及停止刑罰執行之聲請均駁回。
    理  由
一、聲請意旨：聲請人因兼職夜仙堡餐廳男公關之故，在八十五年十一月透過李勝利
    之介紹與告訴人認識，李勝利聲稱：係告訴人與其於夜仙堡餐廳認識聲請人後之
    二、三天即接獲告訴人手錶失竊之通知，故由李勝利之證詞可知告訴人手錶失竊
    之時間為十一月底或十二月初，然事實上告訴人之手錶卻是於八十五年十二月三
    十日始失竊，故李勝利之證詞顯有矛盾，原審未加調查，其判決顯有違背法令之
    處，又告訴人八十五年十二月九日、十日間確有與聲請人至華南銀行長安分行提
    領新台幣（下同）二十萬元與聲請人，聲請人亦當場在該分行將其中之十三萬元
    轉匯至百年珠寶股份有限公司於新竹國際商業銀行東門分行之帳戶，因此聲請人
    乃於原審審理時另行聲請調閱新竹商銀之相關記錄，原審竟以證據調查無必要為
    由，駁回聲請人調查證據之聲請，其顯有重要證據漏為審酌之違法等語，聲請人
    爰依刑事訴訟法第四百二十一條之規定提起再審之聲請云云。
二、按刑事訴訟法第四百二十一條規定，不得上訴於第三審法院之案件，除前條規定
    外，其經第二審確定之有罪判決，如就足生影響於判決之重要證據漏未審酌者，
    亦得為受判決人之利益，聲請再審。所謂漏未審酌乃指第二審判決前已發現而提
    出之證據，未予審酌而言，苟被捨棄之證據，已於理由內敘明其捨棄之理由者，
    即非漏未審酌。又所謂重要證據，必須該證據已足認定受判決人應受無罪、免訴
    或輕於原審所認定之罪名方可，如不足以推翻原審所認定罪刑之證據，即非足生
    影響於原判決之重要證據。
三、經查被告竊盜錶之事實，迭據告訴人於警訊、偵審中指訴綦詳，而證人李勝利於
    原審調查時證稱：「鄧香妹於失竊Ａ錶後，曾告知我該Ａ錶為人竊取之事。」（
    見原審卷第七五頁）等情明確，況聲請人亦於原審中供承八十五年十二月三十日
    確有到被害人之住處作客，取走被害人置於房間化妝台上之Ａ錶，有確定判決附
    卷可稽，足見原確定判決已詳酌李勝利之證詞，並無漏未審酌之情事，聲請人無
    非對原確定判決取捨證據、認定事實之職權行使，再行爭執而已。至聲請人另稱
    被害人曾於八十五年十二月九日、十日，在華南商業銀行提款二十萬元交付聲請
    人，已據被害人於原審堅決否認，且經原審調閱告訴人華南商業銀行帳戶存款往
    來明細表，被害人於上開期間均無提款二十萬之記錄，足見被害人並無於八十五
    年十二月九日、十日，在華南商業銀行提款二十萬元交付聲請人之情事，倘被害
    人並未提領二十萬元予聲請人，聲請人又如何將二十萬中之十三萬元轉匯至百年
    珠寶股份有限公司於新竹國際商業銀行東門分行之帳戶？若聲請人係從別處匯十
    三萬之款項至百年珠寶股份有限公司於新竹國際商業銀行東門分行之帳戶，但此
    又與本件竊盜案件何干？故原審已就聲請人所辯詳為審酌，而認此新竹商銀之相
    關記錄，並不得為被告有利之認定，原審並無漏未審酌之情形。縱上所述，聲請
    人無非係對於原確定判決本於自由心證所認定之事實再行爭執而已，所為之指摘
    事由，既非足以動搖原確定判決，又非原審漏未審酌之證據，其再審聲請顯無理
    由，應予駁回。本件聲請人再審之聲請為無理由，既應予駁回，其聲請停止刑罰
    之執行亦無理由，應併予駁回。
據上論結，應依事訴訟法第四百三十四條第一項裁定如主文。
中      華      民      國    九十一    年      二      月      七      日
                              臺灣高等法院刑事第十九庭
                                  審判長法  官  許  國  宏
                                        法  官  林  勤  純
                                        法  官  洪  光  燦
右正本證明與原本無異。
不得抗告。
                                        書記官  陳  玉  嬋
中      華      民      國    九十一    年      二      月      八      日
